---
output: github_document
---

<!-- README.md is generated from README.Rmd. Please edit that file -->

```{r, include = FALSE}
knitr::opts_chunk$set(
  collapse = TRUE,
  comment = "#>",
  fig.path = "man/figures/README-",
  out.width = "100%"
)
```

## puy: políticos uruguayos

*Nicolás Schmidt, Antonio Cardarello, Alfonso Castiglia, Fabricio Carneiro* 

<!-- badges: start -->


[![Lifecycle: experimental](https://img.shields.io/badge/lifecycle-experimental-orange.svg)](https://www.tidyverse.org/lifecycle/#experimental)
<!-- badges: end -->


### Descripción

Este paquete de R contiene varios conjuntos de datos relativos a carreras políticas en Uruguay. La base de datos principal contiene la totalidad de los cargos que fueron ocupados en el parlamento nacional (Cámara de Diputados y Cámara de Senadores) de 1830 a 2005. Adicionalmente, y para el mismo periodo están los nombres de los políticos que ocuparon alguna cartera ministerial.



### Instalación

``` r
## Versión en desarrollo
source("https://install-github.me/Nicolas-Schmidt/puy")
```


### Ejemplo

```{r}
# head(politicos)
```





